【裁判字號】    92,上訴,2993
【裁判日期】    921028
【裁判案由】    毒品危害防制條例
【裁判全文】
臺灣高等法院刑事判決                          九十二年度上訴字第二九九三號
    上  訴  人
    即  被  告  甲○○
                        （現另案於臺灣台北監獄執行中）
右上訴人因毒品危害防制條例案件，不服臺灣台北地方法院九十一年度訴字第一三一
０號，中華民國九十二年七月二十三日第一審判決（起訴案號：臺灣台北地方法院檢
察署九十一年度偵字第五七八六號）提起上訴，本院判決如左：
    主  文
原判決撤銷。
甲○○連續幫助施用第一級毒品，累犯，處有期徒刑捌月。
    事  實
一、甲○○前因肅清煙毒條例案件，經原審判處有期徒刑二年二月確定，民國八十七
    年六月二十五日執行完畢，復因誣告案件，經原審判處有期徒刑四月，得易科罰
    金確定，九十年一月二十二日易科罰金執行完畢，猶不知悔改，明知其友楊澤棣
    有施用第一級毒品海洛因（下稱海洛因）之習慣，竟基於幫助楊澤棣施用海洛因
    之概括犯意，自九十年八月初至八月底止，連續三次二人合資約以新臺幣（下同
    ）四千元之代價，由甲○○聯繫、出面向臺北縣新莊市○○○路綽號「小江」之
    人購買海洛因，購得後，再由甲○○在車上或臺北縣永和市○○路楊澤棣店內等
    地，將海洛因分配交付予楊澤棣，幫助楊澤棣施用海洛因。嗣於同年九月二十四
    日十七時五十分許，為警在臺北縣永和市○○路二十一之一號楊澤棣住處查獲海
    洛因一包（驗餘淨重零點一公克），楊澤棣所採尿液送經鑑驗有嗎啡之陽性反應
    ，並供出海洛因取自甲○○，為警再於同年九月二十五日十七時三十分許，在臺
    北市○○街一一八巷六十八弄二號甲○○住處，查獲海洛因殘渣袋三只（量微無
    法驗重）及分裝鏟二支及楊澤棣所有之注射針筒二支，始知上情。
二、案經臺北縣政府警察局海山分局報請臺灣板橋地方法院檢察署檢察官呈請臺灣高
    等法院檢察署檢察官令轉臺灣臺北地方法院檢察署檢察官偵查後聲請簡易判決處
    刑，原審認不宜以簡易判決處刑，改依通常程序審理。
    理  由
一、訊據上訴人即被告甲○○固坦承有與楊澤棣合資購買海洛因之行為，惟矢口否認
    有右揭幫助犯行，辯稱伊與楊澤棣合資購買海洛因均是二人一同至賣主處，再由
    賣主各別交付已分裝好之海洛因給伊及楊澤棣，楊澤棣與賣主認識，是由楊澤棣
    出面打電話聯絡賣主而非伊云云。
二、然查：被告與楊澤棣合資購買海洛因，因楊澤棣不知道如何取得海洛因而被告知
    悉，故由被告打電話聯絡賣主，再由楊澤棣開車載送被告或被告自行前往臺北縣
    新莊市○○○路綽號「小江」之賣主處樓下，楊澤棣將出資之金錢交予被告，被
    告打電話給賣主後，有人拿海洛因下樓，被告把錢交給該人拿到已分裝好之海洛
    因後，再將楊澤棣購買部分之海洛因交付予楊澤棣等情，迭據證人楊澤棣於警訊
    、檢察官偵查及原審審理時證述綦詳（見偵查卷第二二頁、第二三頁、第二八頁
    、第三五頁、第三六頁，及一審卷第八六頁），被告於偵查中經檢察官訊問「你
    與楊澤棣合資由你向小江購海洛因供你們二人施用」時，亦直承：「對」一詞（
    見偵查卷第三六頁）。再參酌被告與楊澤棣就合資購買海洛因之時間、地點、賣
    主姓名、金額甚至由楊澤棣開車載送被告部分均相互陳述一致，足見楊澤棣之證
    詞應為可採。而經警於九十二年九月廿四日在乙○○住處查獲之海洛因一包（驗
    後餘重為０‧一公克）確為第一級毒品，有法務部調查局第000000000
    號鑑定通知附他案即乙○○之同署九十年度毒偵字第三七六二號偵查卷第四六頁
    內可攷，楊某亦因其尿液呈嗎啡反應亦有檢驗報告可稽（附同上偵查卷第五十頁
    ），均足以佐證被告有代購海洛因供楊某施用之事實。被告於審理時翻異前詞，
    所辯顯係卸責之詞不可採信。綜上所述，本件事證明確，被告犯行堪予認定。
三、核被告所為，係犯毒品危害防制條例第十條第一項、刑法第三十條第一項之幫助
    他人施用第一級毒品罪。而被告係自九十年八月初起至同年八月底止連續幫乙○
    ○購買海洛因供施用前後計三次，時間緊接、金額亦均在二千元左右（合資四千
    元），顯然係基於概括犯意反覆為之，應依連續犯之規定，加重其刑。又被告前
    因肅清煙毒條例案件，經原審判處有期徒刑二年二月確定，八十七年六月二十五
    日執行完畢，復因誣告案件，經原審判處有期徒刑四月，於九十年一月二十二日
    易科罰金執行完畢，有本院被告全國前案紀錄表在卷可稽，其於有期徒刑執行完
    畢後，五年以內再犯本件有期徒刑以上之罪，為累犯，應依刑法第四十七條規定
    加重其刑。並與上列連續犯加重其刑遞加之。惟被告幫助他人施用第一級毒品海
    洛因，得依刑法第三十條第二項之規定，按正犯之刑減輕之，並先加重而後減輕
    之。
四、原審予以論罪科刑，固非無見，惟查：（一）被告之前後三次行為應屬連續犯，
    原判決主文固亦諭知，然於理由內卻未明確論述。（二）被告代乙○○購買之毒
    品是否確為海洛因，及乙○○果有無因被告之幫助施用第一級毒品，原判決均未
    認定記載所憑之依據，要無理由欠備之疏誤。被告仍執陳詞否認犯罪，固無可取
    ，但原判決既有可議，則屬無可維持，應由本院予以撤銷。爰審酌被告有施用毒
    品前科，迄不悔改，素行不良，又非法幫助他人施用毒品，戕害他人身體，惟其
    幫助之次數、數量不多，情節尚非嚴重，及其犯後否認犯行態度等一切情狀，量
    處如主文所示之刑，以示懲儆。
五、九十年九月二十四日十七時五十分許，在臺北縣永和市○○路二十一之一號楊澤
    棣住處查獲之海洛因一包（驗於淨重零點一公克）業經臺灣板橋地方法院九十二
    年度聲字第八一０號裁定宣告沒收，及同年九月二十五日十七時三十分許，在臺
    北市○○街一一八巷六十八弄二號被告住處查獲之海洛因殘渣袋三只（量微無法
    驗重）、分裝鏟二支及楊澤棣所有之注射針筒二支，亦經原審九十年度訴字第一
    三二七號被告施用毒品案件中諭知沒收銷燬之（海洛因殘渣袋三只、分裝鏟二支
    部分），不再宣告沒收銷燬，併予敘明。
據上論斷，應依刑事訴訟法第三百六十九條第一項前段、第三百六十四條、第二百九
十九條第一項前段，毒品危害防制條例第十條第一項，刑法第十一條前段、第五十六
條、第三十條、第四十七條，判決如主文。
本案經檢察官陳維練到庭執行職務。
中      華      民      國      九十二      年    十    月    二十八    日
                              臺灣高等法院刑事第一庭
                                  審判長法  官  李  相  助
                                        法  官  魏  新  國
                                        法  官  黃  聰  明
右正本證明與原本無異。
如不服本判決，應於收受送達後十日內向本院提出上訴書狀，其未敘述上訴之理由者
並得於提起上訴後十日內向本院補提理由書（均須按他造當事人之人數附繕本）。
                                        書記官  耿  鳳  君
中      華      民      國      九十二      年    十    月    二十九    日
附錄：本判決論罪科刑法條全文
毒品危害防制條例第十條
施用第一級毒品者，處六月以上五年以下有期徒刑。
施用第二級毒品者，處三年以下有期徒刑。


司法院資訊處製作；財團法人民間司法改革基金會備份。
